【裁判字號】    98,交聲,394
【裁判日期】    980326
【裁判案由】    聲明異議
【裁判全文】
臺灣彰化地方法院交通事件裁定         98年度交聲字第394號
移送機關    交通部公路總局臺中區監理所彰化監理站
受處分人    信全冬粉工廠即曾火旺
上列受處分人因違反道路交通管理處罰條例案件，對於交通部公
路總局臺中區監理所彰化監理站民國九十八年二月二十七日所為
之裁決（彰監四字第裁六四－Ｚ00000000號），聲明異
議，本院裁定如下：
    主    文
異議駁回。
    理    由
一、按汽車已領有號牌而未懸掛者，處汽車所有人新臺幣（下同
    ）三千六百元以上一萬零八百元以下罰鍰，並禁止其行駛、
    牌照吊銷之；汽車行駛有行車執照，未隨車攜帶之情形者，
    處汽車所有人三百元以上六百元以下罰鍰，並責令禁止其行
    駛。道路交通管理處罰條例第十二條第一項第七款、第二項
    、第十四條分別定有明文。
二、原處分意旨略以：異議人即受處分人信全冬粉工廠所有之車
    牌號碼０八六－ＴＡ號自用一般大貨車，經駕駛人曾文卿於
    民國九十七年十二月十八日十五時三十五分許，駕駛上開車
    輛行經國道一號北上二七四公里處，有「未帶行照、未懸掛
    後車牌」之違規行為，為警當場舉發，並經原處分機關於九
    十八年二月二十七日以彰監四字第裁六四－Ｚ000000
    00號裁決書裁處受處分人罰緩五千七百元，並牌照吊銷，
    於法並無不合等語。
三、聲明異議意旨略以：受處分人對於駕駛人曾文駕駛其所有
    之上開自用一般大貨車，於九十七年十二月十八日十五時三
    十五分許，行經國道一號北上二七四公里處，有「未帶行照
    、未懸掛後車牌」之違規事實，並不爭執，然表示係因業務
    需求，在南部進行貨品運輸工作，於返回途中，為警攔查，
    始知後車牌遺失，且未攜帶行車執照，嗣後已向警局報備遺
    失，盼能體恤其公司信實之經營理念、無心遺失牌照一事，
    爰依法聲明異議。
四、經查：
（一）受處分人所有之車牌號碼０八六－ＴＡ號自用一般大貨車
      ，經駕駛人曾文卿於九十七年十二月十八日十五時三十五
      分許，駕駛上開車輛行經國道一號北上二七四公里處，有
      「未帶行照、未懸掛後車牌」之違規事實，為警掣單舉發
      ，並經原處分機關依道路交通管理處罰條例第十二條第一
      項第七款、第二項、第十四條第二款之規定，於九十八年
      二月二十七日以彰監四字第裁六四－Ｚ00000000
      號裁決書裁處受處分人五千七百元，並牌照吊銷，有內政
      部警政署國道公路警察局公警局交字第Ｚ0000000
      0號舉發違反道路交通管理事件通知單、前開違反道路交
      通管理事件裁決書各一紙在卷可稽（見本院九十八年度交
      聲字第三九四號卷第六頁、第七頁），且為受處分人所不
      爭執，是其前開違規之事實足堪認定。
（二）至受處分人辯稱，為警攔查時，始知後車牌遺失，且未攜
      帶行車執照，嗣後已向警局報備遺失，盼能體恤其公司信
      實之經營理念、無心遺失牌照等語。惟行政機關對違反道
      路交通管理處罰條例之違規行為所作成之行政罰，均須依
      據道路交通管理處罰條例，及違反道路交通管理事件統一
      裁罰基準表之規定，立法者並無賦予行政機關得依情節輕
      重而自為行政裁量之權限，是受處分人上開所請，與法尚
      有未合。
（三）綜上所述，原處分機關依道路交通管理處罰條例第十二條
      第一項第七款、第二項、第十四條第二款之規定，裁處受
      處分人罰鍰五千七百元，並牌照吊銷，於法並無違誤。本
      件異議人聲明異議為無理由，應予駁回。
據上論斷，應依道路交通管理處罰條例第八十七條第二項，道路
交通案件處理辦法第十九條，裁定如主文。
中    華    民    國    98    年    3     月    26    日
                  交通法庭法  官  陳秋錦
以上正本證明與原本無異。
如不服本裁定，應於裁定送達後5日內，向本院提出抗告狀 (須
附繕本)。
中    華    民    國    98    年    3     月    30    日
                          書記官  張清秀


司法院資訊處製作；財團法人民間司法改革基金會備份。
